臺灣高雄地方法院刑事判決　　　　　　　　　　　　九十三年度訴字第三一五四號
　　公　訴　人　臺灣高雄地方法院檢察署檢察官
　　被　　　告　甲○○
右列被告因違反毒品危害防制條例案件，經檢察官提起公訴（九十三年度毒偵字第四
八三五號及第五九六九號），被告於本院準備程序進行中，就被訴事實為有罪之陳述
，經本院告知簡式審判程序意旨，並聽取公訴人及被告之意見後，經本院合議庭裁定
由受命法官獨任進行簡式審判程序審理，本院判決如左：
    主  文
甲○○連續施用第一級毒品，累犯，處有期徒刑捌月。扣案之第一級毒品海洛因貳包
（合計淨重零點柒捌公克，空包裝重零點參玖公克）沒收銷燬之；注射針筒壹組沒收
。
    事  實
一、甲○○分別於民國（下同）八十二年及八十三年間因違反肅清煙毒條例、槍砲彈
    藥刀械管制條例及麻醉藥品管理條例等案件，經台灣高等法院台南分院判處應執
    行有期徒刑五年七月確定，於八十三年五月五日入監執行，於八十六年五月十九
    日假釋出獄，復於假釋中之八十七年間因犯施用毒品案，並經法院撤銷先前之假
    釋而應執行殘刑二年十一月四日，而於八十八年四月二十七日入監執行，並於九
    十年十二月二十四日縮刑期滿執行完畢。又其因施用毒品案件，經本院以八十七
    年訴字第一四三九號裁定送觀察、勒戒後，認有繼續施用毒品之傾向，乃再裁定
    送強制戒治，嗣於八十七年十一月二十五日停止戒治釋放，至八十八年七月十九
    日交付保護期滿日止，因未撤銷停止戒治，強制戒治處分視為執行完畢，於八十
    八年九月三十日由本院以八十七年度訴字第一四三九號判決判處免刑確定，其於
    強制戒治執行完畢釋放後五年內復基於施用第一級毒品之概括犯意，自九十三年
    六月間某日起至同年八月二十三日止，每相隔十日，在高雄縣燕巢鄉○○路十七
    號住處等地，以針筒注射之方式連續施用第一級毒品海洛因。嗣於九十三年八月
    十二日二十三時二十分許，為警在高雄縣燕巢鄉○○○路與工程路口查獲，並扣
    得其所有之注射針筒一支；復於九十三年八月二十三日一時四十分許，為警在高
    雄縣鳳山市○○路與南江街口查獲，並扣得第一級毒品海洛因二包（合計淨重零
    點七八公克，空包裝重零點三九公克）。
二、案經高雄縣政府警察局岡山分局及鳳山分局報告台灣高雄地方法院檢察署檢察官
    偵查起訴。
    理  由
壹、程序方面：
    按除被告所犯為死刑、無期徒刑、最輕本刑為三年以上有期徒刑之罪或高等法院
    管轄第一審案件者外，於法院行準備程序進行中，被告先就被訴事實為有罪之陳
    述時，審判長得告知被告簡式審判程序之旨，並聽取當事人、代理人、辯護人及
    輔佐人之意見後，裁定進行簡式審判程序；且受命法官行準備程序，與法院或審
    判長有同一之權限；又簡式審判程序之證據調查，不受刑事訴訟法第一百五十九
    條第一項、第一百六十一條之二、第一百六十一條之三、第一百六十三條之一及
    第一百六十四條至第一百七十條規定之限制，刑事訴訟法第二百七十三條之一第
    一項、第二百七十九條第二項前段、第二百七十三條之二分別定有明文。被告甲
    ○○所為係犯死刑、無期徒刑、最輕本刑為三年以上有期徒刑以外之罪，其於準
    備程序中就被訴事實為有罪之陳述，經法官告知簡式審判程序之旨，並聽取公訴
    人、被告之意見後，認為適宜由受命法官獨任進行簡式審判程序，依刑事訴訟法
    第二百七十三條之一第一項規定，合議庭裁定由受命法官獨任進行審判程序，合
    先敘明。
貳、實體方面：
一、訊據被告對於右揭犯罪事實均坦承不諱，本院復審酌：
（一）又被告施用毒品案件，經本院以八十七年訴字第一四三九號裁定送觀察、勒戒
      後，認有繼續施用毒品之傾向，乃再裁定送強制戒治，嗣於八十七年十一月二
      十五日停止戒治釋放，至八十八年七月十九日交付保護期滿日止，因未撤銷停
      止戒治，強制戒治處分視為執行完畢，於八十八年九月三十日由本院以八十七
      年度訴字第一四三九號判決判處免刑確定等情，此有台灣高等法院被告全國前
      案紀錄表、台灣高雄地方法院檢察署刑案資料查註紀錄表各乙份在卷可按。是
      被告於強制戒治執行完畢釋放後五年內再犯本件施用毒品之罪甚明。
（二）次查，經警將被告於九十三年八月十二日及同年月二十三日遭查獲時所採集之
      尿液分別送驗結果，係呈嗎啡陽性反應，此有高雄縣政府衛生局九十三年八月
      二十七日九三煙檢字第一八四五號及九十三年八月二十七日九三煙檢字第一八
      九六號煙毒尿液檢驗成績書各乙紙及姓名代碼對照表二紙附卷可稽，又查：
      (1)海洛因施用入人體後水解還原成嗎啡，再循嗎啡之代謝方式排出體外，業據
        行政院衛生署藥物食品檢驗局七十三藥檢壹字第○三○二二一號函說明綦詳
        ，且依醫學臨床實驗及根據英國藥學會出版Isolation and Indentification
        of Drugs乙書第二九三頁載明：海洛因經注射入人體後，在體內迅速水解成
        6Monoacety Imorphine，再緩緩繼續水解成嗎啡，然後再循嗎啡之代謝方式
        排出，同書第四三一至四三二頁並載有：嗎啡經注射入人體後，約百分之五
        十以上於八小時內自尿中排出，至二十四小時排出約百分之九十，但四十八
        小時後仍有微量可檢出等語。
      (2)準此而論，被告為遭查獲之尿液經送驗結果，係呈嗎啡陽性反應，顯見被告
        確有施用第一級毒品海洛因之犯行甚明。
 （三）此外，扣案之白色粉末一包，經送法務部調查局檢驗，含有海洛因成分，有
       該局九十三年九月二十一日調科壹字第二二００一八０六五號鑑定通知書一
       紙附卷可證。綜上，足認被告自白與證據相符，益徵被告確有施用毒品之行
       為無疑。
 （四）綜上所述，被告前曾犯施用毒品，經強制戒治執行完畢釋放後之五年內，再
       犯本件施用第一級毒品毒品之罪，其事證明確，犯行洵堪認定。
二、核被告所為，係犯毒品危害防制條例第十條第一項之施用第一級毒品罪。又其施
    用第一級毒品前後持有該毒品之低度行為，應被其施用之高度行為所吸收，不另
    論罪。又被告連續施用第一級毒品之犯行，時間緊接、手法相同，觸犯構成要件
    相同之罪名，顯係基於概括犯意為之，為連續犯，依刑法第五十六條之規定以一
    罪論，並加重其刑。又被告分別於八十二年及八十三年間因違反肅清煙毒條例、
    槍砲彈藥刀械管制條例及麻醉藥品管理條例等案件，經台灣高等法院台南分院判
    處應執行有期徒刑五年七月確定，於八十三年五月五日入監執行，於八十六年五
    月十九日假釋出獄，復於假釋中之八十七年間因犯施用毒品案，並經法院撤銷先
    前之假釋而應執行殘刑二年十一月四日，而於八十八年四月二十七日入監執行，
    並於九十年十二月二十四日縮刑期滿執行完畢等情，台灣高等法院被告全國前案
    紀錄表一紙在卷足憑，其於五年內再犯本件最重本刑為有期徒刑以上之罪，為累
    犯，應依刑法第四十七條之規定，加重其刑，並依法遞加之。爰審酌被告前有施
    用毒品之不良素行，歷經強制戒治程序後，仍未能徹底戒絕毒品，且屢經查獲，
    隨即再犯，顯見意志不堅，且有失政府制定毒品危害防制條例之立法美意，本不
    宜寬貸，惟念其施用毒品乃自戕一己之身體健康，尚未害及他人，且犯後終知能
    坦承犯行等一切情狀，量處如主文所示之刑。
三、扣案第一級毒品海洛因二包係查獲之毒品，且該包裝袋與其內毒品業已無法析離
    ，應同視為第一級毒品無訛，從而不問屬於犯人與否，依本條例第十八條第一項
    前段規定沒收銷燬之，至於送驗耗費之海洛因部分，既已滅失不存在，自無宣告
    沒收銷燬之必要；另注射針筒一支雖非違禁物，然為被告所有，已據其自承在卷
    ，且為供被告犯罪所用之物，爰依刑法第三十八條第一項第二款規定併予宣告沒
    收。
據上論斷，應依刑事訴訟法第二百七十三條之一第一項、第二百九十九條第一項前段
，毒品危害防制條例第十條第一項、第十八條第一項前段，刑法第十一條、第五十六
條、第四十七條、第三十八條第一項第二款，判決如主文。
本案經檢察官乙○○到庭執行職務。
中　　　華　　　民　　　國　　九十四　　年　　　一　　　月　　三十一　　日
                                    臺灣高雄地方法院刑事第七庭
                                        法  官    張茹棻
右正本證明與原本無異。
如不服本判決，應於判決送達後十日內，向本院提出上訴狀。
                                        書記官    李忠霖
中　　　華　　　民　　　國　　九十四　　年　　　二　　　月　　  一　  　日
附錄法條
毒品危害防制條例第十條
施用第一級毒品者，處六月以上五年以下有期徒刑。
施用第二級毒品者，處三年以下有期徒刑。
